臺灣新北地方法院三重簡易庭民事裁定
111年度重聲字第114號
聲  請  人  李偉廷  



相  對  人  蘇嘉得  
當事人間聲請停止執行事件，本院裁定如下：
    主  文
本件移送臺灣桃園地方法院。
    事 實 及 理 由
一、按訴訟之全部或一部，法院認為無管轄權者，依原告聲請或
    依職權以裁定移送其管轄法院；另移送訴訟之裁定確定時，
    受移送之法院受其羈束。前項法院，不得以該訴訟更移送於
    他法院，但專屬於他法院管轄者，不在此限，民事訴訟法第
    28第1項、第30條分別定有明文。據此等規定專屬管轄之事
    件，無管轄權之法院，並不因移轉管轄之裁定而取得管轄權
    。又所謂專屬管轄，非以法律以明文定為「專屬管轄」者為
    限，凡法律規定某類事件僅得由一定法院管轄者，縱未以法
    文明定「專屬管轄」字樣，仍不失其專屬管轄之性質。次按
    「發票人主張本票係偽造、變造者，於前條裁定送達後二十
    日內，得對執票人向為裁定之法院提起確認之訴。」、「發
    票人證明已依前項規定提起訴訟時，執行法院應停止強制執
    行。但得依執票人聲請，許其提供相當擔保，繼續強制執行
    ，亦得依發票人聲請，許其提供相當擔保，停止強制執行。
    」非訟事件法第195條第1項、第2項亦有明文。是執行法院
    開始執行後，發票人向執行法院表明其已依非訟事件法第19
    5條第1項規定提起確認之訴，執行法院於審查發票人所提確
    認之訴符合非訟事件法第195條第1項規定後，即應依同條第
    2項規定停止執行，而屬專屬管轄。又受託執行法院為實際
    實施執行程序之法院，亦屬執行法院。
二、經查:
（一）相對人以臺灣臺北地方法院111年度司票字第1774號本票
      裁定（下稱系爭本票定）為執行名義，聲請強制執行聲請
      人於第三人之薪資，經臺灣臺北地方法院以111年度司執
      字第53492號給付票款執行事件受理後，並囑託臺灣桃園
      地方法院執行，經臺灣桃園地方法院以111年度司執助字
      第2207號（承辦股：夏股）受理在案，此有臺灣桃園地方
      法院111年度司執助字第2207號執行案卷影本在卷可稽。
（二）又本件聲請人係主張相對人執系爭本票裁定為執行名義，
      向臺灣臺北地方法院聲請強制執行（即111年度司執字第5
      3492號清償票款強制執事件），並囑託臺灣桃園地方法院
      以111年度司執助字第2207號案件執行聲請人之薪資所得
      ，然聲請人與相對人間並無債權債務關係存在，相對人持
      以聲請本票裁定之本票係相對人偽造聲請人簽名所簽發，
      聲請人業於本票裁定送達後20日內，另行具狀對相對人提
      起本票債權不存在之訴等情為由，而向受託執行之臺灣桃
      園地方法院聲請停止執行，此觀聲請人民事聲請停止執行
      狀之聲請事由及其上所載股別「夏股」、案號「臺灣桃園
      地方法院111年度司執助字第2207號」、狀尾「此致臺灣
      桃園地方法院（夏股）」即明，揆諸非訟事件法第195條
      第2項前段規定，本件自應專屬執行法院之臺灣桃園地方
      法院管轄，本院並非執行法院，自無管轄權。是以臺灣桃
      園地方法院將本件移送本院之裁定，違背專屬管轄之規定
      ，依前開說明，尚無從拘束本院，爰依職權將本件移送於
      該專屬管轄法院之臺灣桃園地方法院。
　三、依民事訴訟法第28條第1項，裁定如主文。
中　　華　　民　　國　　111 　年　　7 　　月　　15　　日
                      臺灣新北地方法院三重簡易庭
                            法　官　葉靜芳
以上為正本係照原本作成。
如不服本裁定，應於送達後10日內，向本院提出抗告狀並表明抗
告理由，如於本裁定宣示後送達前提起抗告者，應於裁定送達後
10日內補提抗告理由書（須附繕本），並繳納抗告費新臺幣1000
元。
中　　華　　民　　國　　111 　年　　7 　　月　　15　　日
                            書記官　陳君偉